【裁判字號】    97,審訴,1370
【裁判日期】    971203
【裁判案由】    清償借款
【裁判全文】
臺灣臺北地方法院民事判決            97年度審訴字第1370號
原      告  國泰人壽保險股份有限公司
法定代理人  甲○○
訴訟代理人  丙○○
            乙○○
被      告  丁○○
                        290.
上列當事人間請求清償借款事件，經臺灣嘉義地方法院移送前來
，本院於民國97年11月26日言詞辯論終結，判決如下：
    主      文
被告應給付原告新臺幣肆佰柒拾肆萬玖仟玖佰拾柒元，及自民
國九十二年五月六日起至清償日止，按年息百分之九點二七五計
算之利息，暨按上開利率百分之二十計算之違約金。
訴訟費用新臺幣肆萬捌仟零貳拾伍元由被告負擔。
    事實及理由
一原告起訴主張：
  (一)訴外人蔡明潓分別於民國83年5月5日、83年5 月11日邀同被
    告為連帶保證人，向伊借款2 筆，金額各為新臺幣（下同）
    5,150,000元、850,000元，約定借款期間分別自83年5月5日
    起至103年5月5日止、83年5月11日起至103年5月5 日止，利
    息均按年息9.875%計算，於每年3月及9月或因國內外情勢變
    遷所訂新利率計付利息，以1個月為1期，每期攤還部分本金
    及依借款餘額計算之利息。另均約定未按期攤還時，逾期在
    6個月以內者按上開利率10%，逾期超過6 個月者按上開利率
    20% 加付違約金；如有任何一宗債務不依約清償者，債務視
    為全部到期。
  (二)詎蔡明潓自87年9月6日起即未依約繳納本息，已喪失期限利
    益，雖經伊聲請臺灣嘉義地方法院以91年執字第6485號強制
    執行程序拍賣蔡明潓供擔保之抵押物，仍有本金 4,749,937
    元及利息、違約金未償。被告既為該2 筆借款之連帶保證人
    ，自應負連帶清償責任，爰依兩造間之連帶保證契約，提起
    本件訴訟等語。聲明為：如主文第1 項所示。
二被告則抗辯：伊確實簽立系爭借據，對原告主張的債務數額不
  爭執，惟請求降低還款利息等語。
三得心證之理由：
  (一)原告主張蔡明潓向其借款未償，被告為該等欠款之連帶保證
    人等事實，業據提出與陳述相符之借據、約定書、分配表等
    件為證，復為被告所不爭，堪予信實。
  (二)按借用人應於約定期限內，返還與借用物種類、品質、數量
    相同之物；遲延之債務，以支付金錢為標的者，債權人得請
    求依法定利率計算之遲延利息，但約定利率較高者，仍從其
    約定；當事人得約定債務人不履行債務時，應支付違約金，
    民法第478條、第233條第1 項、第250條第1項分別定有明文
    。又連帶保證者，乃保證人與主債務人連帶負債務履行責任
    之保證，具有連帶債務之性質。又保證債務，除契約另有訂
    定外，包含主債務之利息、違約金、損害賠償及其他從屬於
    主債務之負擔；數人保證同一債務者，除契約另有訂定外，
    應連帶負保證責任；另連帶債務之債權人，得對債務人中之
    一人或數人，同時或先後請求全部或一部之給付，民法第
    740條、第748條、第273條第1項亦規定甚明。蔡明潓向原告
    借款未償，已如前述，則蔡明潓依其與原告間之消費借貸契
    約，自應負清償上開借款之責；被告為上開借款之連帶保證
    人，應就上開借款負連帶清償之責。
  (三)綜上所述，原告依據兩造間之連帶保證契約，訴請被告給付
    4,749,937 元，及自92年5月6日起至清償日止，按年息百分
    之9.275 計算之利息，暨按上開利率百分之20計算之違約金
    ，為有理由，應予准許。
四訴訟費用負擔之依據：民事訴訟法第78條。
中    華    民    國    97    年    12    月    3     日
                  民事第六庭    法  官  陳婷玉
以上正本係照原本作成
如對本判決上訴，須於判決送達後20日內向本院提出上訴狀
中    華    民    國    97    年    12    月    3     日
                                書記官  曾靖雯


司法院資訊處製作；財團法人民間司法改革基金會備份。
